【裁判字號】    90,訴,127
【裁判日期】    900703
【裁判案由】    妨害自由等
【裁判全文】
臺灣苗栗地方法院刑事判決                            九十年度訴字第一二七號
    公  訴  人  臺灣苗栗地方法院檢察署檢察官
    被      告  乙○○
右列被告因妨害自由等案件，經檢察官提起公訴（九十年度偵字第一一三三號），本
院判決如左：
    主  文
乙○○以加害生命、財產之事，恐嚇他人致生危害於安全，處有期徒刑伍月，又損壞
公務員職掌上掌管之物品，處有期徒刑捌月，應執行有期徒刑壹年。
    事  實
一、乙○○於民國九十年二月二十一日十七時許，在苗栗縣苗栗市○○里○○街二巷
    四五號住處，酒後向其母丁○○○索取新台幣二千元未果，竟以「要虐待妳（指
    丁○○○）死、要放火燒房子」等加害生命、財產之事恐嚇其母丁○○○及其姐
    丙○○，致丁○○○及丙○○心生畏懼，乃報警處理。員警甲○○及戊○○據報
    前往處理，經勸說乙○○離開屋內，乙○○隨後繞至上開住處屋後，丁○○○深
    恐乙○○破壞屋後窗戶，乃託甲○○、戊○○跟隨其後，嗣甲○○於見乙○○欲
拔起屋後菜園內之鐵條，甲○○則上前制止，乙○○竟基於妨害公務之犯意，轉
    而對依法執行排除妨害居家安寧職務之員警施強暴行為，而與甲○○拉扯、扭打
    ，並欲奪取甲○○腰間配槍，在拉扯過程中，並致甲○○職務上掌管之槍配套破
    裂、另甲○○所著制服亦因扭打結果致帶肩斷扣脫落之損壞（毀損部分未據告訴
    ），嗣經戊○○協力制止始將乙○○制伏。
二、案經丁○○○、丙○○訴由苗栗縣警察局苗栗分局報請臺灣苗栗地方法院檢察署
    檢察官告偵查起訴。
    理  由
一、訊據被告乙○○矢口否認上開妨害自由及妨害公務等犯行，辯稱：伊只是和丁○○○、丙○○有些爭執說話大聲一點，並無惡言相向或恐嚇犯行，也沒有搶奪警
    員配槍，是警員圍毆伊云云。惟查，右揭犯罪事實，業據告訴人丁○○○、丙○○於警訊中指訴歷歷，及據報到場處理員警甲○○、戊○○於偵、審中指述綦詳
    ，復有槍套、制服肩帶受損照片五幀附卷可稽。告訴人丁○○○、丙○○雖於偵
    訊中及本院審理時翻異前詞，改稱被告並無出言恐嚇，然丁○○○、丙○○與被
    告為至親，苟非確有其事告訴人丁○○○及丙○○，豈會報警處理復於警訊中為
    相同之指訴，而共同攀誣被告？案重初供，是應認渠等於警訊中之指訴為可採，
    事後翻異之詞顯係迴護被告所為附和之詞，而被告所辯亦屬卸責之詞，不足採信
    ，參以証人陳成吉、戊○○與被告均無仇隙，斷無故意誣陷被告之理，被告犯行
    應堪認定。
二、核被告所為，係犯刑法第三百零五條之恐嚇罪、第一百三十五條第一項之妨害公
    務罪及第一百三十八條之毀損公務員職務上掌管物品罪。被告以一強暴奪取行為
    ，同時觸犯刑法第一百三十五條第一項及第一百三十八條二罪，以一恐嚇行為同
    時侵害其母親及胞姐之權益，同時觸犯恐嚇罪，均為想像競合犯，應依刑法第五
    十五條前段之規定，從情節較重之刑法第一百三十八條毀損公務員職務上掌管物
    品罪及刑法第三百零五條之恐嚇罪處斷。又被告所犯前開二罪間，犯意各別，罪
    名有異，行為互殊，應予分論併罰。爰審酌被告之素行、犯罪之動機、手段、犯
    後態度及其他等一切犯罪情狀，量處如主文所示之刑，並定其應執行之刑。
據上論斷，應依刑事訴訟法第二百九十九條第一項前段，刑法第三百零五條、第一百
三十五條第一項、第一百三十八條、第五十五條、第五十一條第五款，罰金罰鍰提高
標準條例第一條前段，判決如主文。
本案經檢察官 陳 佞 如 到庭執行職務
中    華    民    國    九十    年      七      月      三        日
                                      台灣苗栗地方法院刑事第一庭
                                          法  官  林  誌  誠
右正本證明與原本無異。
如不服本判決，應於送達後十日內向本院提出上訴狀(須附繕本)，上訴於台灣高等
法院台中分院。
                                          書記官  蕭  榮  峰
中    華    民    國    九十    年      七      月      三        日
附錄論罪科刑法條
中華民國刑法第三百零五條 (恐嚇危害安全罪)
以加害生命、身體、自由、名譽、財產之事，恐嚇他人致生危害於安全者
，處二年以下有期徒刑、拘役或三百元以下罰金。
中華民國刑法第一百三十五條 (妨害公務執行及職務強制罪)
對於公務員依法執行職務時，施強暴脅迫者，處三年以下有期徒刑、拘役
或三百元以下罰金。
中華民國刑法第一百三十八條 (妨害職務上掌管之文書物品罪)
毀棄、損壞或隱匿公務員職務上掌管或委託第三人掌管之文書、圖畫、物
品，或致令不堪用者，處五年以下有期徒刑。


司法院資訊處製作；財團法人民間司法改革基金會備份。
